臺灣高等法院刑事判決
111年度上易字第816號
上　訴　人　
即　被　告　鄒翊楷　
　　　　　　　　　　
　　　　　　　　　　
　　　　　　　　　　
上列上訴人因竊盜案件，不服臺灣臺北地方法院111年度審易字
第52號，中華民國111年4月6日第一審判決（起訴案號：臺灣臺
北地方檢察署110年度偵字第33754號），提起上訴，本院判決如
下：
    主  文
原判決撤銷。
鄒翊楷犯竊盜罪，處拘役貳拾日，如易科罰金，以新臺幣壹仟元
折算壹日。
    事  實
一、鄒翊楷意圖為自己不法之所有，基於竊盜之犯意，於民國11
    0年10月19日晚間7時7分許，在臺北市中山區長安東路2段17
    8號統一超商鑫安江門市內，徒手竊取貨架上陳列如附表所
    示之物（下稱本案商品，價值共新臺幣〔下同〕449元），得
    手後即行駕車離去。嗣該門市店長周汶凱盤點時發覺遭竊，
    報警並調閱店內及門市附近監視錄影畫面，循線查獲上情。
二、案經周汶凱訴由臺北市政府警察局中山分局移送臺灣臺北地
    方檢察署檢察官偵查後起訴。
    理  由
壹、證據能力之說明
一、按被告以外之人於審判外之言詞或書面陳述，除法律有規定
    者外，不得作為證據。又被告以外之人於審判外之陳述，雖
    不符合刑事訴訟法第159條之1至第159條之4之規定，但經當
    事人於審判程序同意作為證據，法院審酌該言詞陳述或書面
    陳述作成時之情況，認為適當者，亦得為證據；當事人、代
    理人或辯護人於法院調查證據時，知有同法第159條第1項不
    得為證據之情形，而未於言詞辯論終結前聲明異議者，視為
    有前項之同意。刑事訴訟法第159條第1項及第159條之5分別
    定有明文。本件檢察官、上訴人即被告鄒翊楷就本判決所引
    用之被告以外之人於審判外之陳述，於本院審理時均表示同
    意有證據能力（見本院卷第59頁），且迄言詞辯論終結前均
    未聲明異議，經本院審酌該等證據之作成情況，核無違法取
    證或其他瑕疵，認均適為本案認定事實之依據，依刑事訴訟
    法第159條之5規定，均有證據能力。
二、又本件認定事實引用之卷內其餘非供述證據（詳後述），並
    無證據證明係公務員違背法定程序取得，依同法第158條之4
    規定反面解釋，均有證據能力。　　　
貳、實體方面
一、認定事實所憑之證據及理由：
　　上開事實，業據被告於本院坦承不諱（見本院卷第60、61頁
    ），與告訴人即統一超商鑫安江門市店長周汶凱於警詢之證
    述情節相符（見偵卷第15至16頁），並有門市內、外監視器
    錄影截圖、本案門市人員手寫本案商品明細在卷可佐（見偵
    卷第31至39頁），足徵被告上開任意性自白確與事實相符，
    堪以採信。本案事證明確，被告犯行堪以認定，應依法論科
    。
二、論罪：
　　核被告所為，係犯刑法第320條第1項之竊盜罪。
三、撤銷原判決之理由：
　　原審以被告犯行罪證明確，予以論罪科刑，並就被告如附表
    所示之犯罪所得諭知沒收及追徵，原非無見。惟查：㈠被告
    犯後已與告訴人達成和解，並賠償1200元等情，有和解書在
    卷可參（見本院卷第63頁），且被告於本院坦承犯行，堪認
    被告犯罪後於本院之態度，較其於偵訊、原審均無正當理由
    未到庭之漠視情狀，確實顯有不同，本件量刑基礎已有變更
    ，原審未及審酌，容有未恰；㈡被告賠償金額顯已超過其犯
    罪所得，爰依刑法第38條之1第5項及第38條之2第2項之規定
    ，不為沒收及追徵之諭知（理由詳後述），原判決諭知如附
    表所示之犯罪所得沒收及追徵，亦有未恰。被告上訴以其與
    被害人達成和解，賠償其所受損失，原判決之量刑過重，請
    求從輕量刑等語，為有理由，自應由本院將原判決撤銷改判
    。
四、科刑：　　
　　爰以行為人責任為基礎，審酌被告前有竊盜犯罪執行紀錄（
    見本院卷第14、15頁之本院被告前案紀錄表），其正值壯年
    ，不思以正當方式獲取財物，竟為竊盜行為，侵害他人財產
    法益，應予非難，兼衡被告犯罪之動機、目的、手段及本案
    商品之價值，被告於本院審理期間與告訴人達成和解，賠償
    告訴人所受損失，及被告於本院自陳高中肄業之智識程度、
    現職司機、須扶養未成年子女之家庭經濟狀況等一切情狀，
    從輕量處如主文第二項所示之刑，並諭知易科罰金之折算標
    準。
五、沒收之說明：
　　按犯罪所得，屬於犯罪行為人者，沒收之。前2項之沒收，
    於全部或一部不能沒收或不宜執行沒收時，追徵其價額，犯
    罪所得已實際合法發還被害人者，不予宣告沒收或追徵，宣
    告前二條之沒收或追徵，有過苛之虞、欠缺刑法上之重要性
    、犯罪所得價值低微，或為維持受宣告人生活條件之必要者
    ，得不宣告或酌減之，刑法第38條之1第1項前段、第3項、
    第5項及第38條之2第2項分別定有明文。查，被告竊盜犯行
    之犯罪所得為如附表所示之物，本應依法諭知沒收、追徵，
    惟被告已自行與告訴人已達成和解，並賠付1200元，業如前
    述，堪認本案犯罪所得已以價額補償方式賠償告訴人，顯已
    達到沒收制度剝奪被告犯罪所得之立法目的，如仍諭知沒收
    被告此部分犯罪所得，顯有過苛之虞，爰依刑法第38條之1
    第5項及第38條之2第2項之規定，不為沒收之諭知。　　
據上論斷，應依刑事訴訟法第369條第1項前段、第364條、第299
條第1項前段，判決如主文。
本案經檢察官蕭方舟到庭執行職務。
中　　華　　民　　國　　111 　年　　7 　　月　　28　　日
                  刑事第二庭    審判長法　官  遲中慧
                                      法　官  李世華
                                      法　官  楊志雄
以上正本證明與原本無異。
不得上訴。
                                      書記官  林昱廷
中　　華　　民　　國　　111 　年　　7 　　月　　28　　日
附錄：本案論罪科刑法條全文
刑法第320條
意圖為自己或第三人不法之所有，而竊取他人之動產者，為竊盜
罪，處5年以下有期徒刑、拘役或50萬元以下罰金。
意圖為自己或第三人不法之利益，而竊佔他人之不動產者，依前
項之規定處斷。
前二項之未遂犯罰之。　
　　　
附表：
厚切排骨2個、海鹽水煮蛋1個、晶華府城風擔仔麵1盒、貝納頌經典曼特寧咖啡2罐、蜂蜜故事館蜂蜜水2罐、PH9.0鹼性離子水2罐、保力達蠻牛維他命B飲料1罐（價值共計新臺幣449元)